# 求助陈版主，新金融工具准则会计科目的列示。

提问人：liuweisheng 时间：2021-03-02 08:05:05
新金融工具准则下，是不是就没有了可供出售金融资产科目，新金融工具准则都有哪些科目能列示，谢谢版主解惑。

回答人：chenyiwei
新准则下没有“可供出售金融资产”这一金融资产分类，也没有该会计科目或报表项目。可使用的会计科目可参考新金融工具确认和计量准则的应用指南；相关报表格式可参考《关于修订印发 2019 年度一般企业财务报表格式的通知》（财会[2019]6号）等文件。